【裁判字號】    97,易,1167
【裁判日期】    970618
【裁判案由】    賭博
【裁判全文】
臺灣臺中地方法院刑事判決              97年度易字第1167號
公  訴  人  臺灣臺中地方法院檢察署檢察官
被      告  甲○○
上列被告因賭博案件，經檢察官提起公訴（九十七年度偵字第四
七○二號），本院判決如下：
    主    文
甲○○在公眾得出入之場所賭博財物，處罰金新臺幣肆仟元，如
易服勞役，以新臺幣壹仟元折算壹日。扣案之骰子顆、下注單
壹張、新臺幣貳萬貳仟佰元，均沒收。
    犯罪事實
一、甲○○與丙○○、辛○○、丁○○、戊○○、壬○○、乙○○、庚○○（均另經本院判決）等八人，基於賭博之犯意，
    於民國九十七年二月十一日九時三十分起至同日十時五十五
    分止，在臺中市○○區○○路與太原路口「東光環保市場」
    之公眾得出入場所聚賭，由丁○○在市場入口把風，丙○○
    擔任莊家，以骰子為賭具，賭玩俗稱「三六」之賭博，賭博
    方法為丙○○以提供之骰子三顆以碗或杯蓋住後搖晃，賭客
    在寫有一、二、三、四、五、六之下注單上下注新臺幣（下
    同）一百元至五百元不等，押中者賠率為一比一至一比三倍
    ，（即押中之數字與骰子點數一顆相同賠一倍、二顆相同賠
    二倍、三顆均相同賠三倍），若未押中則由丙○○取得押金
    。嗣於九十七年二月十一日十時五十五分，在前開地點為警
    當場查獲，並扣得當場賭博之賭具骰子三顆、下注單一張，
    及在賭檯上之賭資共計二萬二千三百元。
二、案經臺中市警察局第五分局報請臺灣臺中地方法院檢察署檢
    察官偵查起訴。
    理    由
一、訊據被告甲○○矢口否認有何賭博犯行，辯稱：其並沒有賭
    博云云。
    惟查：
  (一)前開犯罪事實，業據證人丙○○於警詢及檢察官偵查中證述
    明確，復有現場位置圖一份及查獲現場照片五張在卷足稽，
    並有賭具骰子三顆、下注單一張、賭資共計二萬二千三百元
    等物扣案可資佐證。
  (二)證人丙○○於本院審理時雖改證稱：當天其並沒有看到被告
    在賭博，其當時是依警察寫好的警詢筆錄照著念，後來檢察
    官偵查中本來其也說被告沒有賭，但檢察官問其為何警詢如
    此說，其才這樣對檢察官說，其印象中只有彭偉凱有下注一
    百元云云。然查，證人丙○○於檢察官偵查中即結證稱：九
    十七年二月十一日當天九時三十分，其在東光路環保市場，
    以一個碗、一個盤子及骰子，由其搖點數讓人下注，下注對
    得話，賭客可以拿到一備，沒有中的話錢歸其，當天甲○○
    、壬○○、乙○○、庚○○、戊○○有下注，施美真及丁○○沒有下注，扣案的二萬一千八百元，其中二萬元是其本錢
    ，另一千八百元是其贏的等語明確，核與在現場證人丙○○
    處所扣案之賭資數額相符（另五百元係在同案被告辛○○身
    上扣得），況如僅辛○○下注，而被告未參與下注賭博，何
    以在證人丙○○處所查扣賭資，至少有一千八百元係證人丙○○所贏得之賭資，又證人丙○○於本院審理時證稱：當時
    檢察官問其為何警察局即指認被告參與賭博，其又說他們也
    有，檢察官當時並無威脅其要照警詢筆錄回答，只是要其說
    實話等語明確，另亦供陳：警詢筆錄製作時，確係其說被告
    都有賭博等語明確；且參以證人己○○○○於本院審理時結
    證稱：本案並非其查獲，當天是副隊長帶同小隊長張世賢、
    偵查佐朱光前、林佳豐、張正儀等人前往查獲，其係受指派
    為證人丙○○製作筆錄，被告等人回來警局時，其為訊問時
    較順暢，有先問證人丙○○關於被告有無參與賭博，證人丙○○告知被告也有賭博，其再詢問詳細情形，瞭解大致情形
    之後，其就開始製作筆錄並同時錄音錄影，證人丙○○所製
    作之警詢筆錄，均係依證人丙○○本人所供述而製作等語明
    確，是證人丙○○嗣後於本院審理時所稱並未看到被告有下
    注等語，顯係迴護之詞，並無作為有利於被告之認定。
  (三)綜上所述，本案事證明確，被告並無足採，其犯行均堪認定
    。
二、核被告所為，係犯刑法第二百六十六條第一項之賭博罪。爰
    審酌被告僅係參與賭博，惟影響社會善良風氣及正常之社會
    經濟活動，考以其等犯罪動機、目的、手段，及被告犯後飾
    詞否認犯行等一切情狀，量處如主文所示之刑，並諭知易服
    勞役之折算標準。扣案之骰子三顆、簽注單一張，為當場賭
    博之器具，另扣案之賭資現金二萬二千三百元，係在賭檯兌
    換籌碼處之財物，不問屬於犯人與否，均依刑法第二百六十
    六條第二項宣告沒收，併予敘明。
據上論斷，應依刑事訴訟法第二百九十九條第一項前段，刑法第
二百六十六條第一項、第二項、第四十二條第三項，刑法施行法
第一條之一，判決如主文。
中    華    民    國    97    年    6     月    18    日
                  刑事第六庭    法  官  戴博誠
上正本證明與原本無異。
如不服本判決，應於收受送達後10日內向本院提出上訴書狀（應
敘述具體理由並附繕本）。
上訴書狀如未敘述理由，應於上訴期間屆滿後20日內補提理由書
於本院。
                                書記官  林政佑
中    華    民    國    97    年    6     月    18    日
【附錄本案論罪科刑法條全文】
刑法第二百六十六條：
在公共場所或公眾得出入之場所賭博財物者，處一千元以下罰金
。但以供人暫時娛樂之物為賭者，不在此限。
當場賭博之器具與在賭檯或兌換籌碼處之財物，不問屬於犯人與
否，沒收之。


司法院資訊處製作；財團法人民間司法改革基金會備份。
